臺北高等行政法院裁定
110年度簡上再字第28號
聲  請  人  有志貨運物流有限公司



代  表  人  張秋稔(董事)
相  對  人  勞動部                                 
代  表  人  許銘春(部長)
上列當事人間勞工保險條例事件，聲請人對於中華民國110年8月
25日本院110年度簡上再字第11號裁定，聲請再審，本院裁定如
下：
    主  文
再審之聲請駁回。
再審訴訟費用由聲請人負擔。                    
    理  由
一、對於確定裁定聲請再審，應依行政訴訟法第283條準用第277
    條第1項第4款規定表明再審理由，此為必須具備之程式。上
    開規定，依同法第236條之2第4項規定，於簡易訴訟程序準
    用之。所謂表明再審理由，必須指明確定裁定有如何合於同
    法第273條所定再審事由之具體情事，始為相當。如僅泛言
    有何條款之再審事由，而無具體情事者，尚難認已合法表明
    再審理由，所為再審之聲請，即不合法，法院無須命其補正
    。又聲請再審，係對於確定裁定聲明不服之非常救濟程序，
    必須就該聲明不服之確定裁定為前述說明之具體指摘。如聲
    明對某件確定裁定為再審，但所主張之理由，係指摘前程序
    確定判決或前次再審判決或確定裁定如何違法；對聲明不服
    的確定裁定則未指明任何法定再審理由，亦難認為已合法表
    明再審理由，應以其聲請再審為不合法。
二、本件聲請人前因勞工保險條例事件提起行政訴訟，經臺灣士
    林地方法院107年度簡字第39號行政訴訟判決駁回，並經本
    院108年度簡上字第29號判決（下稱本院確定判決）駁回其
    上訴確定在案。聲請人以本院確定判決有行政訴訟法第273
    條第1項第1款再審事由，提起再審之訴，經本院108年度簡
    上再字第19號判決（下稱本院108年再審判決）駁回其再審
    之訴確定。聲請人又以本院108年再審判決有行政訴訟法第2
    73條第1項第1款再審事由，提起再審之訴，經本院109年度
    簡上再字第9號裁定駁回其再審之訴確定。聲請人再以本院1
    09年度簡上再字第9號裁定有行政訴訟法第273條第1項第1款
    、第2款、第11款、第12款再審事由，聲請再審，經本院109
    年度簡上再字第25號裁定駁回其再審聲請確定。聲請人復以
    本院109年度簡上再字第25號裁定有行政訴訟法第273條第1
    項第1款再審事由，聲請再審，經本院110年度簡上再字第11
    號裁定（下稱原確定裁定）駁回其再審聲請確定。聲請人復
    以原確定裁定有行政訴訟法第273條第1項第1款再審事由，
    聲請再審。經核其再審聲請狀所陳各節（本院卷第21-30頁
    ），皆無非係重述其在前訴訟程序各書狀之實體爭議主張，
    而就原確定裁定以其未具體敘明再審事由，認其再審聲請不
    合法予以駁回之內容，究有如何合於法定再審事由之具體情
    事，仍難認已屬具體敘明。依上開規定及說明，其再審聲請
    自非合法，應予駁回。又當事人就同一事件對於本院所為歷
    次之裁判聲請再審，必須其對最近一次裁判之再審有理由，
    本院始得進而審究其前此歷次裁判有無再審理由，依上開所
    述，聲請人本件再審之聲請既不合法，從而，其關於本院前
    此歷次裁判部分之指摘，本院即毋須審究，併予指明。
三、據上論結，本件聲請為不合法。依行政訴訟法第236條之2第
    4項、第283條、第278條第1項、第104條、民事訴訟法第95
    條、第78條，裁定如主文。
中　　華　　民　　國　　110　 年　　12　  月　　1　　 日
                    臺北高等行政法院第一庭
                              審判長法  官　許瑞助 
                                    法  官　林秀圓  
                                    法  官　林家賢
上為正本係照原本作成。
不得抗告。
中　　華　　民　　國　　110　 年　　12　  月　　1　　 日
                                    書記官  許婉茹